



# DAVID MARQUEZ

## DESARROLLADOR FULL STACK JR

#### PERFIL

Hola, soy David, tengo 25 años y vivo en Buenos Aires, Argentina. Soy un programador autodidáctico, entusiasmado por seguir creciendo como profesional y tambien seguir  $aprendiendo \ del \ mundo \ \underline{IT}, \ quien \ trabaja \ en \ \underline{BYMA}, \underline{Caja} \ de \ Valores, \ como \ desarrollador \ de \ software \ y \ web \ hace \ mas \ de \ 1 \ año.$ 

Hoy en dia, me autocapacito realizando cursos en plataformas como <u>Udemy</u>, <u>Platzi y Linkedin Learning</u>, creciendo asi en mi conocimiento como programador, y tambien bilingüe en ingles (B2+), con el objetivo de poder comunicarme con personas de otros países y aprender lo mayor que pueda de ellos!

### FORMACION ACADEMICA

Escuela Cristiana Evangélica Argentina Secundaria/ Economía y Administración

2010 - 2015.

- UTN Facultad Regional de Avellaneda

Tecnicatura en programación

- Abril 2021, PRIMER CUATRIMESTRE INCOMPLETO.
- Uso básico de JavaScript.
- Aprendizaje del lenguaje C (Variables, funciones, arrays, punteros, archivos)

# Udemy

Universidad Java por Global Mentoring Ing. Ubaldo Acosta

- Enero 2022 Agosto 2022.
- Fundamentos, POO, Patrones de Diseño y buenas prácticas, JDBC, Servlets y JSP's, Java EE, HTML, CSS, JavaScript, Struts 2, Hibernate, Spring, Angular.

Universidad CSS por Global Mentoring Ing. Ubaldo Acosta

- Agosto 2022 Septiembre 2022.
- Introducción a CSS, selectores, manejo de colores, borders, margin, padding, box, fuentes, float, íconos, propiedad display, posición de elementos, gradientes, box shadow, flexbox.

### **Institute Westminster School of Languages**

B2 First (Cambridge)

- Agosto 2021 INCOMPLETO.
- Nivel B2+.
- · Comprensión lectora.
- Desarrollo en el vocabulario general.
- Desarrollo en la pronunciación y en el habla.
- Preparación de un essay.

### Platzi

Curso basico de programacion orientada a objetos con JavaScript

- Abril 2023.
- · Polimorfismo, encapsulamiento, abstraccion

### - Platzi

Curso Introduccion y Fundamentos VueJs

- Mayo 2023.
- Interpolacion, Componentes, Props, Watchers, Condiciones, Slots

Curso Codigo limpio y Buenas practicas en JavaScript

- Agosto 2023.
- Reglas basicas y prescindibles, herencia, comentarios, Clean Code.

### Platzi

Curso Introduccion Java SE

- Septiembre 2023.
- · Caracteristicas fundamentales del lenguaje para el desarrollo de projectos

#### **EXPERIENCIA PROFESIONAL**

Royal Blue - Vendedor de indumentaria Marzo 2017 a Diciembre 2021

- Lavalle 649, CABA.
- · Atencion al cliente, venta y reposicion.

BYMA (TECVAL, Tecnologia de Valores) | Desarrollador de Software y Web Octubre 2022 - ACTUALMENTE

- 25 de Mayo 359, CABA.
- Desarrollo de paginas web propias para la empresa. Practica de Daily, Sprints, Retro y Git Flow como metodologia de trabajo. Uso de herramientas como Quarkus, Hibernate, Panache, VueJS, Oracle, Docker, Jira (Como metodo de organizacion para las tareas), Figma.

### **PROJECTOS**

- MyPortfolio: Mi primera pagina web donde muestro informacion sobre mi, los conocimiento que poseo y los proyectos que realice.
  - HTML | CSS | JavaScript
  - . Enlace: https://davidmarquez98.github.io
- <u>SENEBI</u>: Plataforma para la compra y venta de acciones (Optimizacion en la transacción de instrumentos financieros, gestion de roles, y establecimiento de un sistema de inicio de sesión seguro para una experiencia eficiente en el ámbito financiero).
- . Arquitectura: Microservicios
- . Backend: Quarkus Reactive, Quarkus Security. Hibernate, Panache, Apache Kafka.
- . Frontend: VueJS
- . Base de datos: Oracle, Dbeaver
- Otros: Jira, Figma